臺灣臺中地方法院刑事判決　　　　　　　100年度易字第306號
公　訴　人　臺灣臺中地方法院檢察署檢察官
被　　　告　鄭旬汎
上列被告因詐欺案件，經檢察官提起公訴（99年度偵字第25456
號），本院合議庭裁定由受命法官獨任進行簡式審判程序，判決
如下：
    主    文
鄭旬汎犯幫助詐欺取財罪，處有期徒刑貳月；如易科罰金，以新
臺幣壹仟元折算壹日。
    犯罪事實及理由
一、犯罪事實：被告鄭旬汎及共同被告柯立生（柯立生涉嫌幫助
    詐欺罪嫌部分，另由本院審理）能預見一般人取得他人行動
    電話SIM卡之行徑，常與財產犯罪之需要密切相關，且取得
    他人行動電話SIM卡之目的在於掩飾犯行不易遭人追查，又
    對於提供行動電話SIM卡雖無引發他人萌生犯罪之確信，但
    仍以縱若有人持以犯罪亦不違反其幫助犯罪之本意，基於幫
    助詐騙集團向不特定人詐欺之犯意，由被告鄭旬汎陪同共同
    柯立生於民國99年3月30日某時，前往位在臺中市○○路之
    中華電信股份有限公司臺中營運處，由共同柯立生出面申辦
    門號0000-000000號行動電話SIM卡後，於該營業處門口，將
    該門號SIM交給被告鄭旬汎，再由被告鄭旬汎持往位在臺中
    市○○路之大都會網咖店拿給綽號「小華」之詐欺集團成員
    ，以幫助該詐欺集團詐欺取財使用。綽號「小華」之成年男
    子拿到該張SIM卡後，利用0000-000000號行動電話門號為工
    具，分別於：
（一）99年5月7日18時許，取得董書維所申辦中華郵政股份有限
      公司五甲郵局，帳號0000000-0000000號帳戶之金融卡及
      密碼。
（二）99年5月10日17時許，取得李鴻興所申辦兆豐國際商業銀
      行嘉義分行，帳號00000000000號帳戶之金融卡及密碼。
（三）99年5月11日15時許，取得鄭誌鵬所申辦中華郵政股份有
      限公司太子宮郵局，帳號0000000-0000000號帳戶之金融
      卡及密碼。
（四）99年5月13日某時，取得林美惠所申辦國泰世華銀行中華
      分行，帳號000000000000號帳戶之金融卡及密碼。
（五）詐騙集團成員再以取得之上開金融帳戶為工具，進行附表
      所示之詐騙行為。
二、證據名稱：
（一）被告鄭旬汎於警詢、偵查時所為之陳述及於本院審理時對
      犯罪事實所為認罪之陳述。
（二）共同被告柯立生於警詢、偵查時之陳述及於本院準備程序
      時之陳述。
（三）中華電信股份有限公司臺中營運處行動電話業務(租用/異
      動)申請書乙份。
（四）證人即另案被告李肇淵於警詢、偵查時之陳述、證人林美
      惠於警詢之陳述、另案被告李肇淵所有0000-000000號與0
      000-000000號電話之通聯紀錄、臺灣高雄地方法院檢察署
      檢察官99年度偵字第27158號、第28830號起訴書、另案被
      告李肇淵之全國刑案資料查註表。
（五）告訴人即被害人蘇妍羽於警詢時之陳述、中國信託自動櫃
      員機交易明細表、臺中市警察局第一分局民權派出所受理
      刑事案件報案三聯單、受理各類案件紀錄表、線上通話紀
      錄。
（六）告訴人即被害人柯佩君於警詢時之陳述、郵政自動櫃員機
      交易明細表、彰化縣警察局彰化分局民生路派出所受理刑
      事案件報案三聯單、受理各類案件紀錄表。
（七）告訴人即被害人施佩吟於警詢時之陳述、臺北富邦銀行自
      動櫃員機交易明細表、臺北市政府警察局中山分局長春路
      派出所受理刑事案件報案三聯單。
（八）告訴人即被害人楊川於警詢時之陳述、內政部警政署反詐
      騙案件紀錄表。
（九）告訴人即被害人林于珊於警詢時之陳述、中國信託自動櫃
      員機交易明細表、桃園縣政府警察局中壢分局龍興派出所
      受理刑事案件報案三聯單、受理各類案件紀錄表、網上交
      易資料。
（十）林美惠所有國泰世華銀行中華分行帳戶之開戶資料及對帳
      單。
（十一）證人李鴻興於警詢及偵查中之陳述。
（十二）告訴人即被害人曾建霖、吳炯舜於警詢時之陳述。
（十三）兆豐國際商業銀行嘉義分行帳號00000000000號帳戶基
        本資料、門號0000000000號通聯調閱查詢單、報紙分類
        廣告、通話明細報表、交易明細紀錄網頁列印、存摺影
        本、網路交易紀錄列印。
（十四）另案被告董進文於警詢及偵查中之陳述。
（十五）告訴人即被害人許愷恩、賴威霖、王志豪、樂寶明於警
        詢中之陳述。
（十六）自由時報報紙廣告、通聯調閱查詢單、董書維五甲郵局
        帳戶開戶資料、客戶歷史交易清單、自動櫃員機交易明
        細表4紙。
（十七）另案被告鄭誌鵬於警詢及偵查中之陳述。
（十八）告訴人即被害人郭振英於警詢中之陳述。
（十九）自由時報報紙廣告、通聯調閱查詢單、0000-000000 號
        申設人資料、另案被告鄭誌鵬太子宮郵局帳戶開戶資料
        、帳戶交易資料、通聯調閱查詢單。
（二十）臺灣高等法院被告前案紀錄表。
三、又臺灣彰化地方法院檢察署檢察官99年度偵字第11119、114
    65號、100年度偵字第459號併辦意旨書所載之犯罪事實（即
    詐欺集團利用0000-000 000號行動電話門號為工具，取得董
    書維上開帳戶金融卡及密碼，再對告訴人許愷恩、王志豪、
    樂寶明、賴威霖詐取金錢；另取得鄭誌鵬上開帳戶之金融卡
    及密碼，再對郭振英詐取金錢）；及臺灣臺中地方法院檢察
    署檢察官100年度偵字第1730號併辦意旨書所載之犯罪事實
    （即詐欺集團利用0000 -000000號行動電話門號為工具，取
    得李鴻興上開帳戶金融卡及密碼，再對告訴人吳炯舜、曾建
    霖詐取金錢），起訴書雖未記載，惟與被告鄭旬汎有罪之犯
    罪事實有想像競合犯之裁判上一罪之關係，為起訴效力所及
    ，本院得併予審理，附此敘明。
四、應適用之法條：刑事訴訟法第273條之1第1項、第299條第1
    項前段，第310條之2、第454條第1項，刑法第30條第1項、
    第2項、第339條第1項、第55條、第41條第1項前段，刑法施
    行法第1條之1。
五、如不服本判決，應於送達後10日內向本院提出上訴狀。
中    華    民    國   100    年    3     月    4     日
                  刑事第二庭    法  官  施慶鴻
以上正本證明與原本無異。
如不服本判決應於收受判決後10日內向本院提出上訴書狀，並應
敘述具體理由；其未敘述上訴理由者，應於上訴期間屆滿後20日
內向本院補提理由書（均須按他造當事人之人數附繕本）「切勿
逕送上級法院」。
                                書記官  許清源
中    華    民    國   100    年    3     月    4     日
 附表：
  ┌──┬───┬────┬────┬───────┬──────┐
  │編號│被害人│轉帳時間│轉帳金額│詐騙手法      │轉帳帳號    │
  │    │（告訴│        │(新臺幣)│              │            │
  │    │人）  │        │        │              │            │
  │    │      │        │        │              │            │
  ├──┼───┼────┼────┼───────┼──────┤
  │ 1  │蘇妍羽│99年5月 │8,000元 │在奇摩拍賣網站│國泰世華銀行│
  │    │      │14日11時│        │上，刊登販賣演│中華分行，帳│
  │    │      │48分    │        │唱會門票之不實│號：00000000│
  │    │      │        │        │訊息，致被害人│7149、戶名：│
  │    │      │        │        │陷於錯誤，參與│林美惠      │
  │    │      │        │        │競標而得標。  │            │
  ├──┼───┼────┼────┼───────┼──────┤
  │ 2  │柯佩君│99年5月 │4,100元 │在奇摩拍賣網站│國泰世華銀行│
  │    │      │14日10時│        │上，刊登販賣演│中華分行，帳│
  │    │      │31分許  │        │唱會門票之不實│號：00000000│
  │    │      │        │        │訊息，致被害人│7149、戶名：│
  │    │      │        │        │陷於錯誤，參與│林美惠      │
  │    │      │        │        │競標而得標。  │            │
  ├──┼───┼────┼────┼───────┼──────┤
  │ 3  │施佩吟│99年5月 │17,780元│在奇摩拍賣網站│國泰世華銀行│
  │    │      │14日13時│        │上，刊登販賣門│中華分行，帳│
  │    │      │4分     │        │票之不實訊息，│號：00000000│
  │    │      │        │        │致被害人陷於錯│7149、戶名：│
  │    │      │        │        │誤，參與競標而│林美惠      │
  │    │      │        │        │得標。        │            │
  ├──┼───┼────┼────┼───────┼──────┤
  │ 4  │楊 川 │99年5月 │8,000元 │在奇摩拍賣網站│國泰世華銀行│
  │    │      │15日12時│        │上，刊登演唱會│中華分行，帳│
  │    │      │許      │        │門票之不實訊息│號：00000000│
  │    │      │        │        │，致被害人陷於│7149、戶名：│
  │    │      │        │        │錯誤，參與競標│林美惠      │
  │    │      │        │        │而得標。      │            │
  ├──┼───┼────┼────┼───────┼──────┤
  │ 5  │林于珊│99年5月 │15,000元│在奇摩拍賣網站│國泰世華銀行│
  │    │      │14日13時│        │上，刊登小水餃│中華分行，帳│
  │    │      │11分許  │        │包之不實訊息，│號：00000000│
  │    │      │        │        │致被害人陷於錯│7149、戶名：│
  │    │      │        │        │誤，參與競標而│林美惠      │
  │    │      │        │        │得標。        │            │
  ├──┼───┼────┼────┼───────┼──────┤
  │ 6  │許愷恩│99年5月8│25,870元│在奇摩拍賣網站│中華郵政股份│
  │    │      │日12時37│        │上刊登拍賣蘋果│有限公司五甲│
  │    │      │分許    │        │筆記型電腦之虛│郵局帳號：01│
  │    │      │        │        │偽訊息，致被害│00000-000000│
  │    │      │        │        │人陷於錯誤予以│1號、戶名： │
  │    │      │        │        │下標購買。    │董書維      │
  ├──┼───┼────┼────┼───────┼──────┤
  │ 7  │王志豪│99年5月8│10,000元│在奇摩拍賣網站│中華郵政股份│
  │    │      │日14時29│        │上刊登拍賣褲子│有限公司五甲│
  │    │      │分許    │        │之虛偽訊息，致│郵局帳號：01│
  │    │      │        │        │被害人陷於錯誤│00000-000000│
  │    │      │        │        │予以下標購買。│1號、戶名： │
  │    │      │        │        │              │董書維      │
  ├──┼───┼────┼────┼───────┼──────┤
  │ 8  │樂寶明│99年5月8│18,100元│在奇摩拍賣網站│中華郵政股份│
  │    │      │日14時32│        │上刊登拍賣相機│有限公司五甲│
  │    │      │分許    │        │之虛偽訊息，致│郵局帳號：01│
  │    │      │        │        │被害人陷於錯誤│00000-000000│
  │    │      │        │        │予以競標並得標│1號、戶名： │
  │    │      │        │        │。            │董書維      │
  ├──┼───┼────┼────┼───────┼──────┤
  │ 9  │賴威霖│99年5月8│15,000元│在奇摩拍賣網站│中華郵政股份│
  │    │      │日15時36│        │上刊登拍賣褲子│有限公司五甲│
  │    │      │分許    │        │之虛偽訊息，致│郵局帳號：01│
  │    │      │        │        │被害人陷於錯誤│00000-000000│
  │    │      │        │        │予以下標購買。│1號、戶名： │
  │    │      │        │        │              │董書維      │
  ├──┼───┼────┼────┼───────┼──────┤
  │ 10 │郭振英│99年5月 │10,900元│在奇摩拍賣網站│中華郵政股份│
  │    │      │11日18時│        │上刊登拍賣相機│有限公司太子│
  │    │      │50分許  │        │之虛偽訊息，致│宮郵局帳號：│
  │    │      │        │        │被害人陷於錯誤│0000000-0000│
  │    │      │        │        │予以下標購買。│397號、戶名 │
  │    │      │        │        │              │：鄭誌鵬    │
  ├──┼───┼────┼────┼───────┼──────┤
  │ 11 │吳炯舜│99年5月 │28,100元│在雅虎奇摩拍賣│兆豐國際商業│
  │    │      │11日20時│        │網站上刊登販賣│銀行嘉義分行│
  │    │      │55分許  │        │數位相機之訊息│帳號：      │
  │    │      │        │        │，致使被害人陷│00000000000 │
  │    │      │        │        │於錯誤予以下標│號，戶名：李│
  │    │      │        │        │購買。        │鴻興        │
  ├──┼───┼────┼────┼───────┼──────┤
  │ 12 │曾建霖│99年5月 │24,000元│在雅虎奇摩拍賣│兆豐國際商業│
  │    │      │11日上午│        │網站上刊登販賣│銀行嘉義分行│
  │    │      │11時許  │        │筆記型電腦之訊│帳號：      │
  │    │      │        │        │息，致使被害人│00000000000 │
  │    │      │        │        │陷於錯誤予以下│號，戶名：李│
  │    │      │        │        │標購買。      │鴻興        │
  └──┴───┴────┴────┴───────┴──────┘
附錄論罪科刑法條
刑法第339條第1項：
意圖為自己或第三人不法之所有，以詐術使人將本人或第三人之
物交付者，處五年以下有期徒刑、拘役或科或併科1000元以下罰
金。